臺灣屏東地方法院刑事判決　　　　　　　　　　　　　九十三年度易字第六七六號
　　公　訴　人　臺灣屏東地方法院檢察署檢察官
　　被　　　告　丙○○　男　二.
右列被告因竊盜案件，經檢察官提起公訴（九十三年度偵字第五二四六號）及移送併
辦（同署九十三年度偵字第六○九九號及臺灣彰化地方法院檢察署九十三年度偵字第
九四九二號），被告於本院準備程序中就被訴事實為有罪之陳述，經本院合議庭裁定
由受命法官獨任依簡式審判程序審理：
    主  文
丙○○連續攜帶兇器毀壞安全設備竊盜，累犯，處有期徒刑壹年貳月。扣案之鑰匙貳
支、螺絲起子壹支及扳手支，均沒收。
    事  實
一、丙○○前於民國九十一年間因詐欺案件，經本院九十一年度易字第二九五號判處
    有期徒刑六月確定，甫於九十二年三月四日執行完畢，詎仍不知悔改，復基於意
    圖為自己不法所有之概括犯意，連續為左列竊盜行為：
  (1)九十三年九月三十日上午七時許，在屏東縣林邊鄉○○路八號前，持自備鑰匙一
    支，竊取乙○○所有車牌號碼ＷＬＩ—八七八號輕型機車一輛（牌照已繳銷），
    得手後供己代步使用。嗣於同年十月一日十六時五十五分許，丙○○騎乘上開機
    車行經潮州鎮○○路時，遭警以牌照繳銷仍行駛道路為由掣單舉發，並移置保管
    機車。嗣經乙○○接獲警方通知前往領回車輛，始知上情，並扣得丙○○所有且
    供竊取機車所用之鑰匙一支。
  (2)九十三年十月十七日凌晨二時三十分許，在屏東縣林邊鄉○○路二八四之一○二
    號前，持自備鑰匙一支，竊取甲○○所有車牌號碼ＷＤ—○七二一號自用小貨車
    一輛，得手後供己代步使用。復於同年十月十八日凌晨一時三十分許，攜帶其所
    有、客觀上具有危險性，對人之生命、身體構成威脅而足供兇器使用之螺絲起子
    一支，並駕駛上開竊得之自用小貨車，前往戊○○位於屏東縣佳冬鄉○○路玉鳳
    宮旁且平日無人居住之工寮，持所攜帶之螺絲起子毀壞附加於工寮鐵門及牆壁上
    而有防盜功能之門栓後進入其內，竊取戊○○放置該處之農藥噴霧器一台、馬達
    一台、電鋸一台及鋁製大型面盆一個，又以徒手拆解之方式，接續竊取工寮旁廁
    所之鋁門一面，得手後將竊得之贓物置於上開小貨車上載離現場。嗣於同日清晨
    四時四十分許，行經潮州鎮○○路段時為警查獲，並扣得上開行竊所用之鑰匙及
    螺絲起子各一支。
  (3)九十三年十二月二十日上午八時，攜帶其所有、客觀上具有危險性，對人之生命
    、身體構成威脅而足供兇器使用之扳手三支，駕駛所承租車牌號碼ＪＪ—三一六
    三號自用小客車，前往丁○○位於彰化縣芳苑鄉○○○○段魚池旁之工寮，趁該
    工寮鐵門未上鎖之機會進入其內，持所攜帶之扳手拆卸丁○○放置該處之水車葉
    子板一組、徒手搬取水車馬達二組而竊取之，得手後放置於上開車輛後車廂內載
    離現場。嗣於同日上午八時二十分許，駕車行經芳苑鄉○○路與芳漢路交岔路口
    時，為警當場查獲，且扣得上開扳手三支。
二、案經屏東縣警察局東港分局報告臺灣屏東地方法院檢察署檢察官偵查起訴、移送
    併辦及彰化縣警察局二林分局報告臺灣彰化地方法院檢察署檢察官移送併辦。
    理  由
一、本件被告丙○○所犯係死刑、無期徒刑、最輕本刑為三年以上有期徒刑以外之罪
    ，其於本院準備程序中就被訴事實為有罪之陳述，經本院合議庭裁定由受命法官
    獨任依簡式審判程序，先予敘明。
二、右揭事實，訊據被告丙○○於警偵及本院審理中坦承不諱，核與被害人乙○○、
    甲○○、戊○○及丁○○於警詢中指述車輛及物品失竊情節相符，並有被害人所
    出具之贓物保領結三紙、贓物認領保管單一紙、被竊車輛、物品暨行竊地點之照
    片共二十四張在卷可稽，此外，復有被告所有，分別供右揭竊盜犯行所用之鑰匙
    二支、螺絲起子一支及扳手三支扣案可佐，是被告上開自白，應與事實相符，堪
    予採信。綜上調查結果，本件事證明確，被告犯行洵堪認定，應予論科。
三、查被告丙○○所攜帶持用之螺絲起子、扳手等工具，於客觀上具有危險性，對人
    之生命、身體構成威脅，堪認均可供兇器使用；另被告所毀壞右揭事實(2)被害人
    戊○○工寮鐵門上之門栓，乃另行鑲嵌附加於鐵門及牆壁而成（見警卷第三二頁
    照片），尚非構成鐵門之一部，自屬供防盜而設之安全設備（最高法院六十四年
    第四次刑庭庭推總會決議參照），故核被告右揭事實(1)及(2)之竊取小貨車部分所
    為，均係犯刑法第三百二十條第一項之普通竊盜罪；右揭事實(2)竊取戊○○工寮
    內物品、鋁門部分所為，係犯刑法第三百二十一條第一項第二款、第三款之攜帶
    兇器毀壞安全設備竊盜罪【此部分起訴意旨尚認有同條項第一款之夜間侵入有人
    內等語，而被害人戊○○於本院經傳未到，其於警詢中亦無一語提及平日有人居
    門窗等結構，固屬定著於土地之建築物，然內部布置簡陋，大多堆放農用工具，
    且擺設稍嫌雜亂，顯非供人住居之場所，是起訴意旨認被告係夜間侵入有人居住
    建築物乙節，尚乏依據，從而，檢察官於本院審理中亦當庭更正刪除該條第一款
    之適用，附此敘明】；右揭事實(3)部分所為，係犯刑法第三百二十一條第一項第
    三款之攜帶兇器竊盜罪。被告先後四次竊盜犯行，時間緊接，方法相同，觸犯基
    本構成要件相同之罪，顯係基於概括犯意反覆為之，為連續犯，應依刑法第五十
    六條之規定論以情節較重之攜帶兇器毀壞安全設備竊盜罪，並加重其刑。被告所
    為右揭事實(1)、(3)部分犯行雖未經起訴，惟與起訴部分具有連續犯之裁判上一罪
    關係，為起訴效力所及，且均經檢察官移送併辦，本院自應併予審理。又被告前
    於九十一年間因詐欺案件，經本院九十一年度易字第二九五號判處有期徒刑六月
    確定，甫於九十二年三月四日執行完畢，有臺灣屏東地方法院檢察署刑案資料查
    註紀錄表、臺灣高等法院被告全國前案紀錄表各一紙在卷可考，其於有期徒刑執
    行完畢五年內再犯本件有期徒刑以上之罪，係屬累犯，應依刑法第四十七條規定
    ，遞予加重其刑。爰審酌被告有詐欺等前科（有前揭紀錄表可參），正值壯年，
    未思以正當途徑且憑藉勞力獲取財物，竟屢屢基於貪念一再行竊、犯罪情節之輕
    重、所生危害之程度及犯後僅坦承犯行等一切情狀，量處如主文所示之刑。公訴
    人雖從重求處有期徒刑一年六月，惟斟酌被告竊取財物之價值非鉅，惡性尚非極
    為重大、犯後態度尚可及上開一切情狀，認量處如主文所示之刑，已足收懲儆之
    效，併此敘明。末查，扣案之鑰匙二支、螺絲起子一支及扳手三支，均為被告所
    有且供本案行竊所用，業據被告自承在卷，應依刑法第三十八條第一項第二款之
    規定，併予宣告沒收。
據上論斷，應依刑事訴訟法第二百七十三條之一第一項、第二百九十九條第一項前段
，刑法第五十六條、第三百二十一條第一項第二款、第三款、第四十七條、第三十八
條第一項第二款，判決如主文。
本案經檢察官劉俊儀到庭執行職務
中      華      民      國      九十四     年     一     月    二十八   日
                                    臺灣屏東地方法院刑事第四庭
                                        法  官  劉敏芳
右正本證明與原本無異。
如不服本判決應於收受本判決送達後十日內向本院提出上訴書狀，其未敘述上訴理由
者，並得於提起上訴後十日內向本院補提理由書狀（均須按他造當事人之人數附繕本
）「切勿逕送上級法院」
                                           書記官 許倬維
中　　　華　　　民　　　國　　九十四　　年　　　一　　　月　　二十八　　日
附錄本案論罪科刑法條：
刑法第三百二十一條第一項第二款、第三款：
犯竊盜罪而有左列情形之一者，處六月以上五年以下有期徒刑：
二  毀越門扇、牆垣或其他安全設備而犯之者。
三  攜帶兇器而犯之者。
